臺灣士林地方法院民事裁定
111年度亡字第62號
聲  請  人  臺灣士林地方檢察署

上列聲請人聲請宣告陳春生死亡事件，本院裁定如下：
    主  文
准對失蹤人陳春生（男、民國00年0月00日生、身分證統一編號
：Z000000000號、籍設臺北市○○區○○○路○段00巷00號4樓）為宣
告死亡之公示催告。
該失蹤人應於本公示催告最後揭示於法院公告處、資訊網路及其
他適當處所之翌日起陸個月內，向本院陳報現尚生存，如不陳報
，本院將宣告其為死亡。
無論何人，凡知該失蹤人之生死者，均應於上開期間內，將其所
知之事實，陳報本院。
    理  由
一、按失蹤人失蹤滿7 年後，法院得因利害關係人或檢察官之聲
    請，為死亡之宣告；失蹤人為80歲以上者，得於失蹤滿3 年
    後，為死亡之宣告，民法第8 條第1 項、第2 項定有明文。
    又按法院准許宣告死亡之聲請者，應公示催告，家事事件法
    第156 條第1 項亦有明定。
二、本件聲請意旨略以：失蹤人陳春生（男、民國00年0月00日
    生、身分證統一編號：Z000000000號、籍設臺北市○○區○○○
    路○段00巷00號4樓）出生於民國21年3月28日，如尚生存，
    現年已90歲，自108年6月11日列報為失蹤後生死不明，迄今
    行方不明已逾3 年未尋獲，又陳春生雖有兄弟陳春發，但陳
    春發為遊民，行蹤不定，無法聯繫，且有輕微失智症等語，
    又陳春發設籍同一戶籍之外甥連有川出具委託書陳明失蹤人
    係居住在其住家5樓加蓋之房屋，後來年紀大走失了，失蹤
    幾十年了，因其不懂也沒辦法領到失蹤人戶籍資料，特別到
    臺北○○○○○○○○○，請戶政事務所協助代向警察局提報陳春生
    為失蹤人口等情。綜上，失蹤人陳春生失蹤時已年滿80歲以
    上且失蹤滿3 年未尋獲，為此聲請裁定宣告陳春生死亡等語
    。
三、經查，聲請人主張之上開事實，業經聲請人及臺北○○○○
    ○○○○○向各機關查詢失蹤人陳春生之戶籍資料、勞健保、入
    出境、殯葬、退除役兵籍資料、前案紀錄、個人戶籍資料、
    己身一親等、高額壽險、董監事、前科、所得財產資料、三
    親等、入出境等件，均未發現有該失蹤人仍生存活動之情形
    ，有臺北○○○○○○○○○111年6月27日北市士戶登字第110700547
    8號函附戶籍資料、臺北市政府警察局士林分局111年6月14
    日北市警士分防字第1113038732號函附失蹤人口系統-資料
    報表、連有川委託書、臺北○○○○○○○○○公務電話紀錄、衛生
    福利部中央健康保險署111年6月24日健保北字第1112062468
    號函、勞動部勞工保險局111年6月14日保費資字第11113276
    710號函、內政部移民署111年6月14日移署資字第111006631
    7號函、臺北市殯葬管理處111年6月16日北市殯儀二字第111
    3007405號函、新北市政府殯葬管理處111年6月16日新北殯
    館字第1115236261號函、國軍退除役官兵輔導委員會111年6
    月14日輔服字第1110044525號函、刑案資料查註紀錄表、個
    人戶籍資料查詢結果、己身一親等資料查詢資料、高額壽險
    資訊連結作業、財團法人金融聯合徵信中心個人法人任職董
    監事有限合夥合夥人、商業登記事業負責人及經理人企業名
    錄、財團法人金融聯合徵信中心信用卡正附卡資訊、全國刑
    案資料查註表、稅務電子閘門財產所得調件明細表、入出境
    資料連結作業、三親等資料查詢結果等件可證。
四、末按「公示催告，應記載下列各款事項：一失蹤人應於期間
    內陳報其生存，如不陳報，即應受死亡之宣告。二凡知失蹤
    人之生死者，應於期間內將其所知陳報法院」，家事事件法
    第156 條第2 項定有明文。又宣告死亡之公示催告應公告之
    ；公告應揭示於法院公告處、資訊網路及其他適當處所，法
    院認為必要時，並得命登載於公報或新聞紙，或用其他方法
    公告之；陳報期間，自揭示之日起，應有6 個月以上，但失
    蹤人滿百歲者，其陳報期間，得定為自揭示之日起2 個月以
    上，亦有同法第156 條第3 項準用第130 條第3 項至第5 項
    規定可參。本件既經准許對失蹤人為宣告死亡之公示催告，
    自應依上揭規定，將本公示催告揭示於法院公告處及資訊網
    路，並定陳報期間為6 個月，併分別裁定如主文第2 、3 項
    所示。
五、依家事事件法第156 條裁定如主文。
中　　華　　民　　國　　111 　年　　8 　　月　　22　　日
                    家事庭法  官  張嘉芬
以上正本係照原本作成。
如不服本裁定，應於送達後10日內向本院提出抗告狀。
中　　華　　民　　國　　111 　年　　8 　　月　　22　　日
                          書記官  楊哲玄